智慧財產及商業法院民事判決  
110年度民專訴字第15號
原      告  尚興國際有限公司


法定代理人  馬瑞月              
訴訟代理人  易定芳律師     
被      告  冠軍汽車材料有限公司

法定代理人  楊宗憲              
訴訟代理人  顏婌烊律師   
輔  佐  人  林瑞祥                                      

上列當事人間請求侵害專利權有關財產權爭議事件，本院於民國
110年10月28日言詞辯論終結，判決如下：
    主  文
一、原告之訴及假執行之聲請均駁回。
二、訴訟費用由原告負擔。
　　事實及理由
壹、原告主張及聲明：
一、主張要旨：
  ㈠原告為新型專利第M593957號「方向盤」（下稱系爭專利）之
    專屬被授權人，被告販售之「M-BENZ AMG智慧型方向盤」（
    下稱系爭產品）落入系爭專利請求項1至3、5、6之專利權範
    圍。爰依專利法第120條準用第96條第2項、第97條第1項規
    定，請求被告賠償損害如聲明所示。
  ㈡被告為被控侵權行為人，依最高法院108年度台上字第34號民
    事判決意旨，並無專利法第62條第1項規定之適用，被告辯
    稱原告非適格當事人云云，並不可取。被告提出之乙證13、
    乙證14僅為方向盤的外觀照片，無法顯示產品內部配置的方
    向盤系統究有哪些模組或裝置，乙證2、13、14無法證明系
    爭專利的技術特徵早在申請日前即已存在。　　
　㈢系爭專利說明書已明確教示車載診斷系統能與主機連線進行
    資訊交換的組合關係，介面產生裝置是產生一包含多個顯示
    資訊的自訂頁面，非直接產生行車資訊，系爭專利實際技術
    樣態是採用說明書記載之「MCU」微處理器，圖式2已教示組
    裝位置，並無不符揭露要件之情事。又乙證4並無介面產生
    裝置之相關技術特徵，不足以證明系爭專利不具新穎性。而
    乙證4未揭示主機內部具有一介面產生裝置來讓使用者能自
    行設定顯示於該螢幕上的行車資訊，乙證6是讓顯示裝置按
    照提前設定的順序來提供無法更換車輛的組合信息，乙證4
    與乙證6結合未揭示系爭專利請求項1之相關技術特徵。乙證
    4及乙證8之結合雖有揭示一警報裝置，但未揭示系爭專利請
    求項4之相關技術特徵。系爭專利請求項6之儲存單元目的、
    功效不同於乙證8。乙證4至乙證8皆屬儀表顯示和亮度調控
    的車輛技術領域，具技術關聯性，然系爭專利請求項1之主
    機的重點差異技術並未被乙證4至乙證8技術所揭示。被告所
    提引證不足以證明系爭專利不具進步性。
　㈣被告提供的乙證9說明系爭產品具有一主機板連接行車電腦，
    且由該主機板的電源模組供電給顯示器與控制器，系爭產品
    已有等同於「主機」的構件，其目的、手段及功效完全等同
    於系爭專利之主機，而由鑑定意見書第39頁系爭產品實際操
    作照片可知，該顯示器的設定頁面是可由被選定的行車資料
    進行變更替換。系爭產品確已侵害系爭專利。　　　　
二、聲明：被告應給付原告新臺幣1,617,000元，暨自起訴狀繕
    本送達被告之翌日起至清償日止，按週年利率百分之五計算
    之利息；原告願供擔保，請准予宣告假執行。
貳、被告答辯及聲明：
一、答辯要旨：
  ㈠系爭專利之專利權人為馬瑞月，於民國109年4月21日將系爭
    專利專屬授權予原告，未依法向專利專責機關登記，依專利
    法第120條準用第62條第1項規定，其專屬授權不得對抗被告
    ，甲證6專利授權聲明書是起訴後因法院發函而臨時杜撰，
    原告既非系爭專利權人，提起本件訴訟為當事人不適格。
  ㈡系爭產品早於系爭專利申請前已公開參展及販售，依據訴外
    人歐恆馳OHC授權予被告負責人楊宗憲，於西元2019年12月1
    日至2020年11月30日期間在臺灣經銷之「產品銷售授權書」
    ，可證明被告早於系爭專利申請日前已完成系爭產品在臺灣
    進行布局販售的計畫和準備，符合專利法第120條準用第59
    條第1項第3款規定，為系爭專利之專利權效力所不及。
  ㈢系爭專利有得撤銷事由：系爭專利不具專利法第120條準用第
    26條規定之揭露要件，亦不具專利法第120條準用第22條第1
    項第1款、第2項專利要件，如爭點所示證據及組合可證明系
    爭專利不具新穎性及進步性。
  ㈣系爭產品並無侵害系爭專利：系爭產品並無系爭專利的「主
    機」，無從配置介面產生裝置，原告鑑定意見書不可採，系
    爭產品並無系爭專利請求項1之「主機」、「介面產生裝置
    」，方向盤的啟動亦不同，系爭產品對於系爭專利請求項1
    未構成文義侵害，對於其附屬請求項2、3、5、6亦不構成文
    義侵權。系爭產品的「電路板」具有左右控制器和顯示器以
    及2.4G無線收發晶片組等電路，方向盤上的2.4G晶片組係用
    於接收「LED方向盤智能模組」所傳送的行車資訊，與系爭
    專利的主機係連線於車輛的行車電腦不同。
  ㈤被告早於系爭專利申請日前已與歐恆馳OHC簽訂「產品銷售授
    權書」，原告未根據專利法第116條規定提出新型專利技術
    報告即發警告函，且系爭產品的智能方向盤系統需同時搭配
    「LED方向盤智能模組」始能連接行車電腦取得行車資訊，
    與系爭專利技術內容不同，被告無侵害系爭專利之故意或過
    失，原告請求損害賠償無理由。
二、聲明：原告之訴暨假執行之聲請均駁回；如受不利判決，願
    供擔保請准宣告免予假執行。
參、本件爭點（卷二第271頁）：
一、專利侵權部分：
  ㈠系爭產品是否落入系爭專利請求項1之文義範圍？
  ㈡系爭產品是否落入系爭專利請求項2之文義範圍？
  ㈢系爭產品是否落入系爭專利請求項3之文義範圍？
  ㈣系爭產品是否落入系爭專利請求項5之文義範圍？
  ㈤系爭產品是否落入系爭專利請求項6之文義範圍？
  ㈥系爭產品是否在系爭專利申請日前已存在，而為專利權效力
    所不及？
二、專利有效性部分：
  ㈠系爭專利請求項1、2、3、5、6及所對應之說明書內容是否
    未明確且充分揭露？
  ㈡乙證4是否足以證明系爭專利請求項1、2、5不具新穎性？
  ㈢乙證4是否足以證明系爭專利請求項1、2、3、5、6不具進步
    性？
  ㈣乙證4、5、6之組合是否足以證明系爭專利請求項1、2、5不
    具進步性？
  ㈤乙證4、5、6、15之組合是否足以證明系爭專利請求項3不具
    進步性？
  ㈥乙證4、8之組合是否足以證明系爭專利請求項6不具進步性？
  ㈦乙證4、5、6、8之組合是否足以證明系爭專利請求項6不具
    進步性？
三、原告依專利法第120條準用第96條第2項、第97條第1項規定
    ，請求被告損害賠償有無理由？如有理由，金額若干為適當
    ？
肆、得心證之理由：
一、原告主張其為系爭專利之專屬被授權人，因被告販售之系爭
    產品落入系爭專利請求項1至3、5、6之權利範圍，故對被告
    請求損害賠償，是依原告主張，其經專屬授權之系爭專利受
    有侵害，自有為當事人實施本件訴訟之權能，至於原告是否
    確為系爭專利之專屬被授權人，核屬原告實體請求有無理由
    之問題，原告提起本件訴訟並無被告所指當事人不適格之情
    事，合先敘明。　　
二、系爭專利技術分析
  ㈠系爭專利技術內容 
　⒈系爭專利所欲解決的問題
　　車輛為生活中重要的代步工具，其中，為了幫助駕駛了解自
    身車輛的狀況，例如時速，引擎轉速，燈號是否啟動等等，
    車輛上都會設有用以顯示上述資訊的儀表板，但其中，目前
    車輛的儀錶板所能顯示的資訊種類（下稱行車資訊）大多受
    限於儀表板本身的設計，且其不一定適合每一位駕駛的使用
    習慣，因此需要一種可以供使用者自行設定所顯示的行車資
    訊的儀表板（系爭專利說明書第[0002]段落，卷一第37頁）
    。
  ⒉系爭專利之技術手段
　　系爭專利為一種方向盤，用以顯示一車輛的複數行車資訊，
    包含：一顯示裝置、一操作裝置及一主機。該顯示裝置包含
    一顯示螢幕；該操作裝置用以輸出一操作指令；該主機電性
    連接該顯示裝置以及該操作裝置，並連線於該車輛的一行車
    電腦來取得該等行車資訊，具有一介面產生裝置，該介面產
    生裝置依據該操作指令將該等行車資訊區分為複數顯示資訊
    以及複數隱藏資訊，並將該等顯示資訊加入一被傳輸到該顯
    示裝置的自訂頁面，再將該顯示裝置所顯示的一設定頁面由
    一初始頁面替換成該自訂頁面來顯示被選定的該等行車資訊
    （系爭專利說明書第[0004]、[0005]段落，卷一第37至38頁
    ）。
  ⒊系爭專利之功效
　　系爭專利的特點在於方向盤能透過其所具有的介面產生裝置
    依據使用者的需求，由車輛所提供的多種行車資訊中產生使
    用者所需的自定義介面並顯示在螢幕上，方便使用者能依照
    自身開車習慣或資訊需求產生自定義的顯示介面（系爭專利
    說明書第[0011]段落，卷一第39頁）。
　㈡系爭專利申請專利範圍（主要圖式如附圖一所示）  
　　系爭專利申請專利範圍共6項，其中第1項為獨立項，其餘為
    附屬項。原告主張系爭產品落入系爭專利請求項1至3、5、6
    之權利範圍（卷一第135頁），其內容如下：
　⒈請求項1：一種方向盤，用以顯示一車輛的複數行車資訊，包
    含：一顯示裝置，包含一顯示螢幕；一操作裝置，用以輸出
    一操作指令；一主機，電性連接該顯示裝置以及該操作裝置
    ，並連線於該車輛的一行車電腦來取得該等行車資訊，具有
    一介面產生裝置，該介面產生裝置依據該操作指令將該等行
    車資訊區分為複數顯示資訊以及複數隱藏資訊，並將該等顯
    示資訊加入一被傳輸到該顯示裝置的自訂頁面，再將該顯示
    裝置所顯示的一設定頁面由一初始頁面替換成該自訂頁面來
    顯示被選定的該等行車資訊。
  ⒉請求項2：如請求項第1項所述方向盤，其中，該顯示裝置包
    含一提示燈，該主機依據該顯示資訊中產生一應用於該提示
    燈的提示燈訊息，並依據該提示燈訊息控制該提示燈顯示該
    顯示資訊。
  ⒊請求項3：如請求項第1項所述方向盤，其中，該主機進一步
    包含一亮度控制單元，該亮度控制單元連接該顯示裝置，並
    依據該顯示資訊控制該顯示裝置的亮度變化。
  ⒋請求項5：如請求項第1項所述方向盤，其中，該方向盤進一
    步包含一用以連線該行車電腦的一車載診斷系統(OBD)以取
    得該行車資訊的無線收發裝置。
  ⒌請求項6：如請求項第1項所述方向盤，其中，該主機包含一
    儲存單元，該儲存單元用以儲存該初始頁面以及該介面產生
    裝置所產生的該自訂頁面，供使用者能依據需求進行選擇該
    設定頁面的內容。
三、系爭產品內容
　　原告主張被告販賣系爭產品，提出甲證3照片，被告不爭執
    （卷二第150頁），亦提出系爭產品照片供參（系爭產品照
    片如附圖二所示）。
四、智慧財產案件審理法第16條規定：當事人主張或抗辯智慧財
    產權有應撤銷、廢止之原因者，法院應就其主張或抗辯有無
    理由自為判斷，不適用民事訴訟法、行政訴訟法、商標法、
    專利法、植物品種及種苗法或其他法律有關停止訴訟程序之
    規定；前項情形，法院認有撤銷、廢止之原因時，智慧財產
    權人於該民事訴訟中不得對於他造主張權利。本件原告主張
    系爭產品落入系爭專利請求項1至3、5、6之權利範圍，被告
    抗辯前揭請求項不具新穎性或進步性，本院就此抗辯應自為
    判斷。又系爭專利係於108年12月26日申請、109年4月21日
    公告，有系爭專利說明書公告本在卷可稽（卷一第31頁），
    是系爭專利有無撤銷之原因，應以核准時有效之108年11月1
    日施行之現行專利法為判斷。
五、被告提出之引證
  ㈠引證
  ⒈乙證4：107（西元2018）年9月21日公告之我國第M567212號
    「方向盤車況顯示系統」專利案（主要圖式如附圖三所示）
    。
  ⒉乙證5：108（西元2019）年2月19日公告之中國大陸第208515
    658U號「一種智能方向盤」專利案（主要圖式如附圖四所示
    ）。
  ⒊乙證6：107（西元2018）年1月16日公告之中國大陸第105377
    611B號「具備顯示裝置的方向盤」專利案（主要圖式如附圖
    五所示）。
  ⒋乙證8：108（西元2019）年8月1日公開之我國第201930109A
    號「儀表整合系統」專利案（主要圖式如附圖六所示）。
  ⒌乙證15：107（西元2018）年2月23日公開之中國大陸第10771
    9227A號「調節儀錶盤亮度的方法和系統」專利案（主要圖
    式如附圖七所示）。
  ㈡前揭引證之公告日或公開日均早於系爭專利申請日（108年12
    月26日），可爲系爭專利之先前技術。
六、系爭專利有效性爭點分析
  ㈠系爭專利請求項1、2、3、5、6及所對應之說明書內容已明確
    且充分揭露：
    被告辯稱：系爭專利說明書並未揭露本體1如何耦合在車輛
    之行車電腦2上的一車載診斷系統，以及主機14如何設置和
    組合於方向盤上，因此系爭專利揭露各元件間的組合關係不
    明確。從系爭專利說明書及圖式皆未能得知「介面控制單元
    」的結構、設置位置以及與方向盤的組合關係；系爭專利說
    明書所記載的「介面控制單元」與「介面產生裝置」，會造
    成所屬技術領域具有通常知識者產生混淆，且無法了解其技
    術內容並據以實施。由系爭專利說明書中對於「介面控制單
    元」的描述，應係在於如何控制所要顯示的行車資訊，而「
    介面產生裝置」則是產生所要顯示的行車資訊，系爭專利說
    明書僅就「介面產生裝置」及「介面控制單元」做功能性描
    述，未具體揭露結構組成，不符明確揭露的規定。系爭專利
    說明書中記載的元件名稱「MCU14a」，並未引用全文界定為
    何種元件，且「MCU14a」與圖1和圖3中標註的元件符號「MU
    C14a」、「MUC」不同，為不明確的記載。系爭專利請求項1
    未記載說明書實施例中所揭露的方向盤本體，僅功能性記載
    主機電性連接顯示裝置和操作裝置，但未揭露主機與方向盤
    的組合關係，以及顯示裝置與操作裝置和方向盤的組合關係
    ，而且未明確揭露主機藉由什麼元件「連線於該車輛的一行
    車電腦來取得該等行車資訊」，為不明確的記載。系爭專利
    請求項2、3、5、6直接依附於請求項1，在請求項1未明確揭
    露的情況下，各附屬項同樣不符合明確揭露的規定（卷一第
    219至225頁）。經查：
  ⒈「耦合」用語已廣泛使用於電子電機之技術領域，係指兩電
    器裝置間可進行資料傳遞或交換，並已有諸多習用連接方式
    可供選用，系爭專利說明書所敘述的耦合，亦僅表示裝置間
    可進行資料傳遞或交換，實際上究應選用何種連接方式，則
    並非系爭專利之創作重點，自無詳細記載之必要。
  ⒉系爭專利說明書雖於第[0017]及[0025]段落各出現一次「介
    面控制單元」用語，惟說明書中其餘段落、符號說明、請求
    項及圖式均係記載「介面產生裝置」，所屬技術領域中具有
    通常知識者於完整閱讀全份說明書、申請專利範圍及圖式後
    ，自可察覺第[0017]及[0025]段落之「介面控制單元」係為
    「介面產生裝置」之誤繕，尚不致誤認為係不同之二元件。
  ⒊有關主機應如何設置和組合於方向盤上；介面產生裝置的具
    體結構、設置位置以及與方向盤的組合關係；顯示裝置、操
    作裝置和方向盤的組合關係；主機藉由何種元件連線於行車
    電腦等，均非系爭專利之創作重點，所屬技術領域中具有通
    常知識者於理解系爭專利之創作重點後，自可由習用的一般
    組合或連接方式加以選用而無困難，是以系爭專利說明書及
    請求項並無詳細記載之必要。
  ⒋系爭專利說明書所記載之「MCU14a」，在說明書的各段落均
    為一致，僅於圖式第1圖標示為「MUC14a」、第3圖標示為「
    MUC」，惟圖式為輔助理解說明書之用，所屬技術領域中具
    有通常知識者於完整閱讀全份說明書、申請專利範圍及圖式
    後，自可察覺圖式第1圖之「MUC14a」係為「MCU14a」之誤
    繕，圖式第3圖之「MUC」係為「MCU」之誤繕，尚不致產生
    誤解。
  ⒌綜上，系爭專利請求項1、2、3、5、6所對應之說明書內容雖
    有誤繕，惟已明確且充分揭露；系爭專利請求項1、2、3、5
    、6均已明確記載，並未違反專利法第26條第1、2項之規定
    。
  ㈡乙證4不足以證明系爭專利請求項1、2、5不具新穎性：　
  ⒈系爭專利請求項1與乙證4比對：乙證4說明書第[0008]、[000
    9]、[0013]段落及圖式第1圖已揭露一種方向盤20，用以顯
    示一車輛的車況資訊，包含：一顯示器22及提示燈組23；一
    操作單元25，用以輸出一操作指令；一微處理器24，電性連
    接顯示器22及提示燈組23以及操作單元25，並以第二藍芽模
    組21連線於車輛的一行車電腦30來取得車況資訊，乙證4之
    方向盤20、車況資訊、顯示器22及提示燈組23、操作單元25
    、微處理器24、行車電腦30即相當於系爭專利請求項1之方
    向盤、行車資訊、顯示裝置、操作裝置、主機、行車電腦，
    故乙證4已揭露系爭專利請求項1「一種方向盤，用以顯示一
    車輛的複數行車資訊，包含：一顯示裝置，包含一顯示螢幕
    ；一操作裝置，用以輸出一操作指令；一主機，電性連接該
    顯示裝置以及該操作裝置，並連線於該車輛的一行車電腦來
    取得該等行車資訊」之技術特徵。
  ⒉依乙證4說明書第[0009]段落所載，乙證4之操作單元25雖可
    依據操作指令將行車資訊區分為顯示資訊以及不顯示的隱藏
    資訊，並將指定的顯示資訊顯示於顯示器22，惟乙證4並未
    揭露經指定顯示於顯示器22之顯示資訊項目是否為複數個，
    與系爭專利請求項1之複數顯示資訊顯示於顯示裝置之自訂
    頁面尚有不同，因此乙證4並未揭露系爭專利請求項1之「具
    有一介面產生裝置，該介面產生裝置依據該操作指令將該等
    行車資訊區分為複數顯示資訊以及複數隱藏資訊，並將該等
    顯示資訊加入一被傳輸到該顯示裝置的自訂頁面，再將該顯
    示裝置所顯示的一設定頁面由一初始頁面替換成該自訂頁面
    來顯示被選定的該等行車資訊」的技術特徵。綜上，乙證4
    並未揭露系爭專利請求項1之全部技術特徵，不足以證明系
    爭專利請求項1不具新穎性。
  ⒊系爭專利請求項2、5為依附於請求項1之附屬項，包含請求項
    1全部之技術特徵，並為進一步之界定，故乙證4亦不足以證
    明系爭專利請求項2、5不具新穎性。　
  ㈢乙證4足以證明系爭專利請求項1、2、3、5不具進步性；乙證
    4不足以證明系爭專利請求項6不具進步性：
  ⒈乙證4並未揭露顯示於顯示器22之顯示資訊項目是否為複數個
    ，致未揭露系爭專利請求項1之「具有一介面產生裝置，該
    介面產生裝置依據該操作指令將該等行車資訊區分為複數顯
    示資訊以及複數隱藏資訊，並將該等顯示資訊加入一被傳輸
    到該顯示裝置的自訂頁面，再將該顯示裝置所顯示的一設定
    頁面由一初始頁面替換成該自訂頁面來顯示被選定的該等行
    車資訊」的技術特徵，已如前述；惟將指定的顯示資訊項目
    增加為複數個僅係顯示單一顯示資訊項目的簡單變更，並未
    具有無法預期的功效，乙證4既已揭露藉由微處理器24依據
    操作單元25的輸入指令將選定的個別顯示資訊項目輸出至顯
    示器22，該創作所屬技術領域中具有通常知識者自可依據需
    要進一步增加顯示器22的顯示資訊項目為複數個，而輕易完
    成系爭專利請求項1之創作，故乙證4足以證明系爭專利請求
    項1不具進步性。
  ⒉系爭專利請求項2，係為請求項1所述全部技術特徵進一步限
    定之附屬項，附屬技術特徵為「其中，該顯示裝置包含一提
    示燈，該主機依據該顯示資訊中產生一應用於該提示燈的提
    示燈訊息，並依據該提示燈訊息控制該提示燈顯示該顯示資
    訊」。乙證4足以證明系爭專利請求項1不具進步性，已如前
    述；乙證4說明書第[0009]段落及圖式第1圖並已揭露一有機
    發光二極體的提示燈組23，可依據轉速差的大小控制提示燈
    組23顯示複數LED的亮滅效果，乙證4之提示燈組23、轉速差
    即相當於系爭專利請求項2之提示燈、顯示資訊，故乙證4已
    揭露系爭專利請求項2「其中，該顯示裝置包含一提示燈，
    該主機依據該顯示資訊中產生一應用於該提示燈的提示燈訊
    息，並依據該提示燈訊息控制該提示燈顯示該顯示資訊」之
    附屬技術特徵。綜上，所屬技術領域中具有通常知識者自可
    依據乙證4所揭露之技術內容輕易完成系爭專利請求項2的創
    作，故乙證4足以證明系爭專利請求項2不具進步性。
  ⒊系爭專利請求項3，係為請求項1所述全部技術特徵進一步限
    定之附屬項，附屬技術特徵為「其中，該主機進一步包含一
    亮度控制單元，該亮度控制單元連接該顯示裝置，並依據該
    顯示資訊控制該顯示裝置的亮度變化」。乙證4足以證明系
    爭專利請求項1不具進步性，已如前述；乙證4說明書第[000
    9]段落及圖式第1圖並已揭露一有機發光二極體的提示燈組2
    3，可依據轉速差的大小控制提示燈組23顯示複數LED的亮滅
    效果，該亮滅效果雖與亮度之增減變化不同，而與系爭專利
    請求項3之附屬技術特徵尚有差異，惟使燈光效果由亮滅改
    變為亮度之增減僅係燈號表現方式的簡單變更，並未具有無
    法預期的功效，乙證4既已揭露可依據轉速差的大小控制提
    示燈組23顯示複數LED的亮滅效果，該創作所屬技術領域中
    具有通常知識者自可簡單改變燈光效果為亮度之增減而輕易
    完成系爭專利請求項3之創作，故乙證4足以證明系爭專利請
    求項3不具進步性。
  ⒋系爭專利請求項5，係為請求項1所述全部技術特徵進一步限
    定之附屬項，附屬技術特徵為「其中，該方向盤進一步包含
    一用以連線該行車電腦的一車載診斷系統(OBD)以取得該行
    車資訊的無線收發裝置」。乙證4足以證明系爭專利請求項1
    不具進步性，已如前述；乙證4說明書第[0008]、[0009]段
    落及圖式第1圖並已揭露方向盤20包含一用以連線行車電腦3
    0的OBDII車載自動診斷系統以取得行車資訊的第二藍芽模組
    21，乙證4之OBDII車載自動診斷系統、第二藍芽模組21即相
    當於系爭專利請求項5之車載診斷系統(OBD)、無線收發裝置
    ，故乙證4已揭露系爭專利請求項5「其中，該方向盤進一步
    包含一用以連線該行車電腦的一車載診斷系統(OBD)以取得
    該行車資訊的無線收發裝置」之附屬技術特徵。綜上，所屬
    技術領域中具有通常知識者自可依據乙證4所揭露之技術內
    容輕易完成系爭專利請求項5的創作，故乙證4足以證明系爭
    專利請求項5不具進步性。
  ⒌系爭專利請求項6，係為請求項1所述全部技術特徵進一步限
    定之附屬項，附屬技術特徵為「其中，該主機包含一儲存單
    元，該儲存單元用以儲存該初始頁面以及該介面產生裝置所
    產生的該自訂頁面，供使用者能依據需求進行選擇該設定頁
    面的內容」。乙證4足以證明系爭專利請求項1不具進步性，
    已如前述；惟依據乙證4說明書及圖式所記載之內容，並無
    法得知乙證4是否具有儲存初始頁面及自訂頁面的儲存單元
    ，因此乙證4並未揭露系爭專利請求項6「其中，該主機包含
    一儲存單元，該儲存單元用以儲存該初始頁面以及該介面產
    生裝置所產生的該自訂頁面，供使用者能依據需求進行選擇
    該設定頁面的內容」的技術特徵，系爭專利請求項6藉由該
    技術特徵具有系爭專利說明書第[0021]段落所載方便使用者
    依照自身開車習慣或資訊需求在螢幕顯示預設的自定義介面
    之功效，是以就所採取之技術手段及所達成之功效而言，乙
    證4與系爭專利請求項6仍有不同，該創作所屬技術領域中具
    有通常知識者尚難依據乙證4所揭露內容即可輕易完成系爭
    專利請求項6之創作，故乙證4尚不足以證明系爭專利請求項
    6不具進步性。
  ㈣乙證4、5、6之組合足以證明系爭專利請求項1、2、5不具進
    步性：
　  乙證4足以證明系爭專利請求項1、2、5不具進步性，已如前
    述；故乙證4、5、6之組合亦足以證明系爭專利請求項1、2
    、5不具進步性。　　
  ㈤乙證4、5、6、15之組合足以證明系爭專利請求項3不具進步
    性：　
    乙證4足以證明系爭專利請求項3不具進步性，已如前述；故
    乙證4、5、6、15之組合亦足以證明系爭專利請求項3不具進
    步性。
  ㈥乙證4、8之組合不足以證明系爭專利請求項6不具進步性：
　　乙證4未揭露系爭專利請求項6之「其中，該主機包含一儲存
    單元，該儲存單元用以儲存該初始頁面以及該介面產生裝置
    所產生的該自訂頁面，供使用者能依據需求進行選擇該設定
    頁面的內容」的技術特徵，不足以證明系爭專利請求項6不
    具進步性，已如前述；查乙證8僅揭露可彼此變換的一般使
    用界面與導航模式使用界面，並未具有自訂界面或儲存界面
    功能，因此同樣未揭露前揭系爭專利請求項6之技術特徵，
    故乙證4、8之組合同樣不足以證明系爭專利請求項6不具進
    步性。
  ㈦乙證4、5、6、8之組合足以證明系爭專利請求項6不具進步性
    ：
  ⒈乙證4未揭露系爭專利請求項6之「其中，該主機包含一儲存
    單元，該儲存單元用以儲存該初始頁面以及該介面產生裝置
    所產生的該自訂頁面，供使用者能依據需求進行選擇該設定
    頁面的內容」的技術特徵，已如前述；惟查乙證6說明書第[
    0011]、[0016]、[0020]段落及圖式第1圖已揭露一方向盤顯
    示裝置，可依據使用者之設定，將多個提示信息組合在同一
    畫面，並依照操作將提前設定的信息畫面依順序提供，已實
    質隱含該顯示裝置內含一儲存單元，並可儲存使用者所預先
    設定之頁面，故乙證6已揭露系爭專利請求項6「其中，該主
    機包含一儲存單元，該儲存單元用以儲存該初始頁面以及該
    介面產生裝置所產生的該自訂頁面，供使用者能依據需求進
    行選擇該設定頁面的內容」的技術特徵。
  ⒉基上，乙證4足以證明系爭專利請求項1不具進步性，已如前
    述；乙證6並已揭露系爭專利請求項6之附屬技術特徵，且乙
    證4與乙證6均為汽車方向盤顯示裝置之相同技術領域，兩者
    於技術領域具有相關聯性；乙證4說明書第[0003]段落及乙
    證6說明書第[0009]段落均記載改善習知車輛只能利用儀錶
    板提供少量車況資訊之目的，所欲解決問題具有共通性；乙
    證4圖式第1圖之顯示器22與乙證6圖式第1圖之顯示裝置110
    為實質相同之構件，均用以在方向盤上顯示車況資訊，兩者
    於功能及作用具有共通性，該創作所屬技術領域中具有通常
    知識者在面臨於方向盤上呈現車況資訊之問題時，自有合理
    動機以乙證6之頁面設定與顯示方式運用於乙證4之顯示器22
    與操作單元25，而輕易完成系爭專利請求項6之創作，故乙
    證4、6之組合足以證明系爭專利請求項6不具進步性。
伍、綜上所述，依前揭有效性爭點分析㈢、㈣、㈤、㈦所示，系爭專
    利請求項1至3、5、6有撤銷原因，依智慧財產案件審理法第
    16條第2項規定，原告於本件民事訴訟中不得對被告主張權
    利。從而，原告主張依專利法第120條準用第96條第2項、第
    97條第1項規定請求如聲明所示，即無理由，應予駁回。又
    原告之訴既經駁回，其假執行之聲請即失其依據，亦應駁回
    。　　
陸、本件事證已臻明確，本件其餘爭點、兩造其餘攻擊防禦方法
    及所提之證據，經本院斟酌後，認與判決結果不生影響，自
    無逐一詳予論駁之必要。   
柒、結論：原告之訴為無理由，依智慧財產案件審理法第1條，
    民事訴訟法第78條，判決如主文。
中　　華　　民　　國　　110 　年　　11　　月　　26　　日
　　                      智慧財產第三庭
　　                              法  官  陳端宜
以上正本係照原本作成。
如對本判決上訴，須於判決送達後20日內向本院提出上訴狀。 
如委任律師提起上訴者，應一併繳納上訴審裁判費。
中　　華　　民　　國　　110 　年　　11　　月　　26　　日
　　                    　　　　　書記官　吳祉瑩